【裁判字號】    98,訴,1383
【裁判日期】    990223
【裁判案由】    違反毒品危害防制條例等
【裁判全文】
臺灣彰化地方法院刑事判決              98年度訴字第1383號
公  訴  人  臺灣彰化地方法院檢察署檢察官
被      告  卯○○
選任辯護人  鄭崇煌律師
被      告  Ｂ○○
            己○○
上列被告等因違反毒品危害防制條例等案件，經檢察官提起公訴
（98年度偵字第3727號），本院判決如下：
    主    文
卯○○所犯如附表一之一、一之二、二各編號所示之罪，各處如
附表一之一、一之二、二各編號所示之刑。主刑部分應執行有期
徒刑拾貳年陸月，沒收部分併執行之。
Ｂ○○、己○○所犯如附表一之一、一之二各編號所示之罪，各
處如附表一之一、一之二各編號所示之刑。主刑部分，Ｂ○○應
執行有期徒刑貳年貳月，己○○應執行有期徒刑壹年拾月，沒收
部分均併執行之。
卯○○其餘被訴販賣第二級毒品部分及被訴販賣第一級毒品部分
，均無罪。
    事    實
一、卯○○曾於民國 (下同)88年4月間因違反槍砲彈藥刀械管制
    條例案件，經臺灣臺中地方法院以88年度訴字第130號刑事
    判決判處有期徒刑5年2月，併科罰金新臺幣 (下同)150000
    元確定 (第1案)；又於89年2月間因贓物案件，經臺灣苗栗
    地方法院以88年度易字第933號刑事判決判處拘役30日確定
    (第2案)；又於89年5月間因偽造文書案件，經臺灣臺中地方
    法院以89年度易字第92號刑事判決判處拘役40日確定 (第3
    案)；又於89年5月間因妨害兵役治罪條例案件，經臺灣苗栗
    地方法院以89年度訴字第412號刑事判決判處有期徒刑6月確
    定 ( 第4案)；又於89年11月間因違反槍砲彈藥刀械管制條
    例、恐嚇取財等案件，經臺灣高等法院臺中分院以89年度上
    訴字第1684號刑事判決分別就違反槍砲彈藥刀械管制條例部
    分判處有期徒刑1年2月，併科罰金60000元 (第5案)，及就
    恐嚇取財部分判處有期徒刑2年(第6案)確定；又於90年7月
    間因搶奪、竊盜、恐嚇取財等案件，經臺灣臺中地方法院以
    90 年度訴字第878號刑事判決分別就搶奪部分判處有期徒刑
    9月(第7案)，就竊盜部分判處有期徒刑3月(第8案)，及就恐
    嚇取財部分判處有期徒刑7月(第9案)確定。第2案與第3案，
    經定應執行刑為拘役60日確定；第4案、第5案、第7案、第8
    案、第9案所處之有期徒刑嗣經分別依序減刑為有期徒刑3月
    、有期徒刑7月、有期徒刑4月又15日、有期徒刑1月又15日
    、有期徒刑3月又15日，並與不得減刑之第6案，定應執行之
    刑為有期徒刑3年5月確定。上開分別確定之數罪，入監接續
    執行後，於96年3月29日假釋出監，迄至97年8月5日假釋付
    保護管束期滿，未經撤銷假釋，視為執行完畢。而Ｂ○○曾
    於90年7月間因竊盜案件，經臺灣高等法院臺中分院以90年
    度上易字第1513號刑事判決判處有期徒刑1年6月確定，於91
    年12月1日執行完畢(不構成累犯)。己○○亦曾於88年10月
    間因贓物案件，經臺灣高等法院臺中分院以88年度上易字第
    1973號刑事判決判處有期徒刑3月確定，於89年11月15日執
    行完畢；又於89年1月間因違反毒品危害防制條例案件，經
    臺灣苗栗地方法院以88年度簡字第817號刑事判決判處有期
    徒刑6月確定，經於90年2月27日易科罰金執行完畢(亦不構
    成累犯)。
二、詎卯○○、Ｂ○○與己○○均不知悔改，竟與Ｅ○○ (另由
    本院審理中)共同基於意圖為自己不法之所有之犯意聯絡，
    共同組成擄鴿勒贖集團，分別起意竊盜及恐嚇取財，其等由
    卯○○備置其申辦之彰化銀行大甲分行帳號00000000000000
    號帳戶之存摺、金融卡，及由Ｅ○○備置其所申辦之社頭湳
    雅郵局帳號00000000000000號帳戶之存摺、金融卡作為擄鴿
    後恐嚇被害鴿主匯款之工具，彼此並由卯○○以其所有門號
    0000000000號SIM卡、非其所有之門號0000000000號SIM 卡
    置入之其所有行動電話(序號：000000000000000號)，及由
    Ｂ○○以其所有門號0000000000號、0000000000號SIM卡置
    入其所有之行動電話(序號：000000000000000號)，及由Ｅ
    ○○以其所有門號0000000000號SIM卡置入非其所有之行動
    電話，作為擄鴿勒贖集團內成員間從事竊盜、恐嚇取財之聯
    絡工具，另由Ｂ○○以其拾自他人棄置後取得所有權之捕鴿
    網1張、棉繩1條為捕鴿工具，在苗栗地區○○○○路徑之山
    區，架設大型鳥網，分別於98年2月26日、98年3月28日、98
    年3月31日、98年4月1日、98年4月3日、98年4月6日、98年4
    月10日之各日早上7-8時許間某時，每日各以1次架網捕鴿後
    收網之方法，竊取捕獲飛經該山區之賽鴿後，再由卯○○、
    Ｂ○○等人於竊得賽鴿當日輪流持用非其等所有之門號
    0000000000號、0000000000號行動電話SIM卡置入非其等所
    有之行動電話內，撥打恐嚇電話予如附表一所示之被害鴿主
    ，以加害財產之事，對被害鴿主恐嚇稱「賽鴿遭擄獲，須依
    指示匯款至指定帳戶始能取回」，或對被害鴿主恐嚇稱「賽
    鴿遭擄獲，須至指定地點當場交付贖金以取回賽鴿」等語，
    致使附表一所示之被害鴿主心生畏懼，而依指示將贖金匯入
    Ｅ○○之社頭湳雅郵局00000000000000號帳戶內及匯入卯○○申辦之彰化銀行大甲分行帳號00000000000000號帳戶內，
    或依指示前往苗栗縣某處指定地點當場交付贖金，俟卯○○
    、Ｂ○○與己○○之擄鴿勒贖集團取得被擄賽鴿之贖金後，
    始放回被擄之賽鴿(其等所竊得之賽鴿及向被害鴿主恐嚇取
    財之明細詳如附表一所示)，被害鴿主以匯款方式支付勒贖
    款項部分，並由卯○○、Ｂ○○、Ｅ○○持前述2本帳戶之
    存摺、提款卡前往各金融機構提領被害鴿主匯入之款項。其
    等擄鴿勒贖所得，由卯○○、Ｂ○○、己○○、Ｅ○○朋分
    花用殆盡。
三、卯○○復另行起意，基於無償轉讓第一級毒品海洛因及販賣
    第二級毒品甲基安非他命圖利之犯意，分別為下列犯行：
(一)、卯○○於98年2月間某日某時，在苗栗縣三義鄉統一電子遊
    戲場，將摻有第一級毒品海洛因粉末之香菸1支無償轉讓予
    申○○施用。
(二)、卯○○另於前述(一)之犯行後之1星期左右之98年2月間某日某
    時，在苗栗縣三義鄉統一電子遊戲場，將摻有第一級毒品海
    洛因之香菸1支無償轉讓予申○○施用。
(三)、卯○○又於Ｅ○○自臺灣彰化監獄執行徒刑完畢出監後之97
    年1月13日當日某時，在不詳地點，無償轉讓第一級毒品海
    洛因些許予Ｅ○○施用。
(四)、卯○○復基於營利之意圖，以其所有之門號0000000000號行
    動電話SIM卡置入其所有之行動電話(序號：00000000000000
    號)內，作為販賣毒品之對外聯絡工具，由庚○○於98年3月
    31日12時3分48秒，以其持用之門號0000000000號行動電話
    ，與卯○○持用之門號0000000000號行動電話通話，表示欲
    以2000元之代價購買第二級毒品甲基安非他命1包，卯○○
    於電話中示意承諾後，旋與庚○○約至苗栗縣三義鄉○○○○街某處會面，由卯○○將第二級毒品甲基安非他命1包交
    付庚○○，並自庚○○收取價金2000元。
四、嗣經警於98年4月21日7時20分許，在卯○○位於苗栗縣三義
    鄉雙潭村4鄰雙連潭66之1號住處拘提查獲卯○○，並扣得卯
    ○○所有供販賣第二級毒品甲基安非他命犯罪、竊盜、恐嚇
    取財犯罪用之行動電話1支(序號：000000000000000號)、門
    號0000000000號SIM卡1枚；又經警於98年4月21日7時42分許
    ，在Ｂ○○位於苗栗縣三義鄉勝興村19鄰水美5號住處拘提
    查獲Ｂ○○，並扣得Ｂ○○所有供竊盜、恐嚇取財用之行動
    電話1支(序號：000000000000000號)及門號0000000000號、
    0000000000號SIM卡各1枚，再於98年4月21日9時8分許，在
    苗栗縣三義鄉勝興村山區扣得Ｂ○○所有供竊鴿用之捕鴿網
    1 張、棉繩1條；又於經警於98年4月21日7時30分許，在己○○位於苗栗縣三義鄉雙潭村9鄰雙連潭116之4號拘提查獲
    己○○，並扣得己○○所有供竊盜、恐嚇取財用之行動電話
    1支(序號：000000000000000號)、門號0000000000號SIM 卡
    1枚；復經警於98年4月21日8時36分許，在彰化縣社頭鄉平
    和村村民巷2號拘提查獲Ｅ○○，並扣得Ｅ○○所有供恐嚇
    取財用之社頭湳雅郵局帳號0000000000000號帳戶之存摺1本
    。
五、案經臺灣彰化地方法院檢察署檢察官指揮彰化縣警察局彰化
    分局偵辦及據臺中縣警察局霧峰分局報告偵辦後偵查起訴。
    理    由
壹、程序部分：
一、供述證據之證據能力部分：
(一)、如附表一所示被害鴿主(含如附表一所示受託付款之人)、卯
    ○○、Ｂ○○、己○○、Ｅ○○於警詢時之證述部分：
    因現行刑事訴訟法為保障被告之反對詰問權，排除具有虛偽
    危險性之傳聞證據，以求實體真實之發見，於該法第159條
    第1項明定被告以外之人於審判外之言詞或書面陳述，除法
    律有規定者外，不得作為證據。又被告以外之人於審判外之
    陳述，雖不符前4條之規定（即刑事訴訟法第159條之1至同
    條之4），而經當事人於審判程序同意作為證據，法院審酌
    該言詞陳述或書面陳述作成時之情況，認為適當者，亦得為
    證據；當事人、代理人或辯護人於法院調查證據時，知有第
    159條第1項不得為證據之情形，而未於言詞辯論終結前聲明
    異議者，視為有前項之同意，刑事訴訟法第159條之5定有明
    文。本件公訴人、被告卯○○、Ｂ○○與己○○於言詞辯論
    終結前，就本件判決基礎之如附表一所示被害鴿主於警詢時
    之證述之證據能力並不爭執，且並未主張有刑事訴訟法第
    159條第1項不得為證據之情形，應認已同意各該證據資料均
    得作為證據，且經本院審酌後，認無不適當之情形，則各該
    供述證據均有證據能力。
(二)、證人申○○、Ｅ○○、庚○○、Ｇ○○、卯○○、Ｂ○○、
    己○○於檢察官訊問時之證述部分：
    按92年修正公布之刑事訴訟法，改採以當事人進行為主之訴
    訟制度，檢察官代表國家偵查犯罪、實施公訴，基於當事人
    一方原告之地位，就被告犯罪事實及訴訟條件與據以認定證
    據能力等訴訟程序上之事實，固應善盡舉證責任。然因檢察
    官訊問證人、鑑定人等被告以外之人時，均能遵守法律規定
    而不致違法取供，並令具結，可信性極高，為兼顧理論與實
    務，乃於同法第159條之1第2項明定檢察官於偵查程序取得
    被告以外之人所為陳述，除顯有不可信之情況者外，均有證
    據能力，得為證據。而所謂「顯有不可信」之情況，係指其
    不可信之情形，甚為顯著了然者，固非以絕對不須經過調查
    程序為條件，然須從卷證本身，綜合訊問時之外部情況為形
    式上之觀察或調查，即可發現，無待進一步為實質調查之情
    形而言。至被告等當事人、代理人、辯護人、輔佐人若主張
    其顯有不可信之情形者，本乎當事人主導證據調查原則，自
    應負舉證責任，否則，被告以外之人向檢察官所為之陳述，
    毋庸另為證明，即得作為認定被告犯罪之證據。最高法院96
    年度臺上字第5684號刑事判決意旨可資參照。本件被告卯○○之選任辯護人雖為被告卯○○辯稱：證人申○○、Ｅ○○
    、庚○○、Ｇ○○於檢察官訊問時所為之證述無證據能力，
    惟並未舉證以證明證人於檢察官訊問時所為證述有「顯有不
    可信」之情況，參照上開說明，證人申○○、Ｅ○○、庚○○、Ｇ○○於檢察官訊問時之證述，應有證據能力。至證人
    卯○○、Ｂ○○、己○○於檢察官訊問時之證述，未據檢察
    官、辯護人、被告爭執，本院亦未發現有顯有不可信之情況
    ，參照上開說明，亦有證據能力。
二、非供述證據 (即通訊監察譯文及扣案物品部分)之證據能力
    部分：
(一)、本件通訊監察譯文部分：
    按偵查犯罪機關依法定程序監聽之錄音，係以監聽之錄音帶
    為其調查犯罪所得之證據，司法警察依據監聽錄音結果予以
    翻譯而製作之通訊監察譯文，乃該監聽錄音帶內容之顯示，
    此為學理上所稱之「派生證據」，屬於文書證據之一種。於
    被告或訴訟關係人對其譯文之真實性發生爭執或有所懷疑時
    ，法院固應依刑事訴訟法第165條之1第2項之規定，勘驗該
    監聽錄音帶以踐行調查證據之程序，俾確認該錄音聲音是否
    為通訊者本人及其內容與通訊監察譯文之記載是否相符，或
    傳喚該通訊者為證據調查。倘被告或訴訟關係人對該通訊監
    察譯文之真實性並不爭執，即無勘驗辨認其錄音聲音之調查
    必要性，法院於審判期日如已踐行提示通訊監察譯文供當事
    人辨認或告以要旨，使其表示意見等程序並為辯論者，其所
    為之訴訟程序即無不合。最高法院98年度臺上字第2016號刑
    事判決意旨可資參照。本案據為認定事實依據之通訊監察譯
    文，經本院審理時踐行提示並告以要旨之程序，公訴人、被
    告卯○○及其選任辯護人、被告Ｂ○○、己○○均無意見，
    本院亦未發現有以非法方式取得或製作通訊監察譯文之事證
    ，參照上開說明，本案之通訊監察譯文自有證據能力。
(二)、其餘非供述證據部分(即扣案之如附表三編號2-10、12所示
    之物)：
    於本件判決基礎之下列各項非供述證據部分，公訴人、被告
    、辯護人於言詞辯論終結前對於下列為判決基礎之非供述證
    據，並未陳明其取得程序有不合法之情形，其等對於下列各
    項非供述證據之證據能力亦無爭執，本院亦未發現下列各項
    非供述證據有以非法方式取得之情形，是下列各項非供述證
    據應係以合法程序取得，亦均有證據能力，合先敘明。
貳、實體部分：
一、有罪之事實認定部分：
(一)、被告卯○○、Ｂ○○、己○○擄鴿勒贖犯行之事實認定部分
    ：
    訊據被告卯○○、Ｂ○○坦承如事實欄所示之擄鴿勒贖犯行
    不諱，而訊據被告己○○則矢口否認前揭擄鴿勒贖之犯行，
    辯稱：其有從事除草工作，對於被告卯○○、Ｂ○○所犯之
    擄鴿勒贖犯行並不知情云云。經查：
１、被告卯○○、Ｂ○○部分：
    被告卯○○、Ｂ○○前揭擄鴿勒贖之犯罪事實，業據被告卯
    ○○、Ｂ○○於警詢中、檢察官訊問、本院準備程序、審理
    時均坦承不諱，核與如附表一各編號所示證人於警詢時證述
    情節相符，並有通訊監察譯文附卷可稽，復有扣案之如附表
    三編號2-10、12所示之物可資佐證，足證被告卯○○、Ｂ○○此部分之自白與事實相符，此部分之犯行，事證明確，堪
    以認定。
２、被告己○○部分：
(1)、證人乙○○於本院審理時證稱：「 (檢察官問：你幫丁○○
    贖過幾次鴿子？)一次。」、「 (檢察官問：記得當天贖鴿
    子的情形？)記得，對方通知鴿主，鴿主跟我聯絡後，拜託
    我到三義的麥當勞，我到了麥當勞之後就等擄鴿勒贖集團的
    電話，對方打電話給我，要跟我跟其他鴿主收錢，等候他的
    通知，到對方所講的地方去領鴿子回來，電話中對方指示我
    如何走到山區○○路，丁○○有交代我說有三隻鴿子，不知
    道是拿5千或是8千元給我，當時還有其他鴿主也被勒贖，我
    在麥當勞有看到其他鴿主等對方，對方有叫我把其他的鴿主
    的錢收一收，其他的鴿主不算我在內總共有6-7人，其他的
    鴿主沒有跟我去繳贖金，只有我自己去，我共交2萬8千5百
    元給對方，對方打電話給丁○○，丁○○告訴對方說我會出
    面替丁○○把鴿子贖回來，後來擄鴿集團有打電話給我，所
    以要我當鴿主代表交贖款。」、「 (檢察官問：你交贖款時
    有無看到對方的長相？)有。」、「 (檢察官問：還記得那
    個人長相？)是剛才在庭沒有上手銬的人（按即被告己○○
    ）。」等語 (參見本院審判卷第2宗第15頁反面)。依證人乙○○之上開證述，被告己○○有以被害人丁○○被竊之鴿子
    向證人乙○○索取贖款之情事。
(2)、警方依據本院核發之通訊監察書對被告卯○○持用之門號00
    00000000號行動電話實施通訊監察之結果，發現門號000000
    0000號行動電話 (下稱A)曾於98年4月7日12時16分許與被告
    己○○持用之門號0000000000號行動電話 (下稱B)通話，其
    通話情形如下：「A：我跟你講，你找．．．．找地方．．
    ．．」、「B：幹什麼？」、「A：看在那裡? 」、「B：
    現在我在家裡啊! 」、．．．．「A：要抓給他們的啦! 」
    、「B：嗯! 」、「A：不要在你那裡了啦! 你聽懂了嗎?
    」、「B：我知道啦! 你先叫阿君過來找我啊! 」、．．．
    ．、「A：你就找一個地方，等一下要來了啊! 」、「B：嗯
    ! 」、「A：你叫阿君帶朋友過去啊! 」、「B：嗯! 」、「
    A：交一交就好了嘛! 」、「B：喔! 」、「A：那你聽懂了
    嗎? 」、「B ：我知道啦! 嗯! 」、．．．．「A：現在就
    可以裝一裝了啦! 」．．．．「B：好啦。」、「B：那到時
    候，我就跟他說在哪個地方就好了啊! 」、「A：好啊! 那
    阿君會裝給你啊! 」、「B：好啊! 」 (參照彰化縣警察局
    彰化分局98年彰警分偵字第0000000000號警卷第289頁至第
    290頁之通訊監察譯文)。證人即被告卯○○於本院審理時就
    此一對話雖證稱：「這通電話是在借籠子，要到哪裡拿，當
    時我人在高雄，實際上他們怎麼作我不知道，我叫Ｂ○○將
    鴿子抓過去己○○那邊。」、「(檢察官問：為什麼借籠子
    還需要叫Ｂ○○將鴿子抓過去給己○○？)那是我電話講的
    ，我人沒有在那裡，因為己○○那裡才有地方，因為我要叫
    Ｂ○○用網子裝鴿子到己○○處，再將鴿子放進己○○的籠
    子裡。」、「(檢察官問：為何電話當中跟己○○講說不要
    在他[指己○○]那裡？)因為Ｅ○○的朋友那時跟著Ｂ○○
    ，而我又不在現場，怕Ｅ○○的朋友不認識己○○，他們之
    間發生什麼事那怎麼辦？」、「(檢察官問：己○○只是提
    供籠子而已，會發生什麼事？)我不知道會發生什麼事，我
    只是解釋電話譯文而已，至於我在通話中指示他們怎麼作，
    他們不知道是否如實辦理。」等語。惟證人卯○○與被告己○○之上開對話並無提及借籠子之言語。且如僅借用鴿籠，
    並無在對話中隱匿提及其名稱而不在對話中加以說明之必要
    ，亦無捨被告己○○之原本處所，另由被告己○○覓得其他
    地點後再行通知被告Ｂ○○之正當理由。再由證人即被告Ｂ
    ○○於本院審理時所證稱：「(檢察官聲請審判長對證人Ｂ
    ○○提示本院98年度聲羈字第101號卷第6頁筆錄內容並告以
    要旨後問：98年4月7日通話中談論取回鴿子，你說那是卯○○叫我去矮腳那邊，有鴿主要來抓鴿子，後改稱是他朋友要
    來抓鴿子。那到底是為了什麼事要賣鴿子？)當天我有帶卯
    ○○的朋友去，是卯○○的朋友要向己○○買種鴿，之前我
    不知道該人是卯○○的朋友，我以為是鴿主，因為我自己有
    擄鴿勒贖的案子，所以在法官問我時，我誤認是鴿主要向我
    抓鴿子。」等語觀之(參見本院審判卷第2宗第10頁正面)，
    被告Ｂ○○於98年4月7日帶他人至被告己○○處，確係向被
    告己○○取鴿，與向被告己○○借用籠子一事並無何關聯，
    是證人卯○○於本院審理時所證上開對話係欲向被告己○○
    借用鴿籠云云，無非迴護被告己○○之詞，尚難採信。依上
    開對話之語意內容觀之，其語意應係證人即被告卯○○要求
    被告己○○，將鴿子裝妥後，於原本處所之外，另覓得特定
    地點準備交貨之意，此一情節，與處分竊得之賽鴿情狀實屬
    相符。
(3)、又警方依據本院核發之通訊監察書對被告卯○○持用之門號
    0000000000號行動電話實施通訊監察之結果，發現門號0000
    000000號行動電話 (下稱A)曾於98年4月7日15時30分許與被
    告己○○持用之門號0000000000號行動電話 (下稱B)通話，
    其通話情形如下：「A：你不是跟人家說：你1隻鴿子給人家
    多少錢? 」、「B：你不是說．．．．你說什麼？我跟他們
    說1隻1000 元啊! 」、．．．．「B：你朋友說：他的介紹
    費200啊! 我說我們這邊拿1000元啊! 」 (參照彰化縣警察
    局彰化分局98年彰警分偵字第0000000000號警卷第297頁之
    通訊監察譯文)。被告己○○於檢察官訊問時就此一對話之
    內容供稱：「我講這通電話的意思是茶樹和輪胎，並非是講
    鴿子。．．．．」(參照98年度偵字第3727號偵查卷第44 頁
    )。然觀其對話之用語，係談論鴿子交易之價格及被告己○○、卯○○之一方自交易中可獲取之代價，與茶樹和輪胎之
    交易並無關聯，證人卯○○於本院審理時就此一對話之情節
    亦證稱：「這通電話意思是我和Ｅ○○的朋友談好壹隻鴿子
    價錢是1200元，但己○○卻向對方說壹隻1000元，所以我在
    電話中有罵己○○。」等語，並證稱：「(檢察官問：關於4
    月7日電話，己○○說他跟你在電話中講的是茶樹的買賣？)
    這個我不知道。」、「(檢察官問：你家是否有種茶樹，在
    做茶樹買賣？)我們家在種茶樹，有做茶樹買賣，但沒有與
    己○○做茶樹買賣，茶樹大約是200元-25萬元。」等語(參
    見本院審判卷第2宗第8頁反面)，益足證被告己○○確有參
    與被告卯○○所從事之賽鴿交易。
(4)、又被告己○○於本院審理時雖提出之證明書1紙，並依證明
    書主張「．．．．證明書所示的咖啡專賣店，我有參與合夥
    ，依證明書的內容，我壹年要除草3次，施肥1次，每次除草
    要用1個半月，施肥1次是1個星期，除草1天1千8百元（業主
    自備工具）或2千元（除草的人自行準備工具）。」等情，
    然縱令被告己○○有證明書所載之上開事實，亦僅能證明被
    告己○○曾於4個半月又1星期之時間從事除草、施肥工作，
    並不能證明其於從事除草、施肥工作工作當日之休息時間及
    其未從事除草、施肥工作之日期未從事擄鴿勒贖之犯行，亦
    無法據以推翻前述(1)、(2)、(3)之認定。被告己○○據以置辯
    ，尚屬無據
(5)、綜上所述，被告己○○顯有參與被告卯○○、Ｂ○○組成之
    擄鴿勒贖集團。其上開辯解，無非卸責之詞，不足採信。被
    告己○○前揭犯行，事證明確，堪以認定。
３、被告Ｅ○○部分：
    依被告Ｅ○○於警詢時所陳述：「 (問：你是否一開始便知
    道這本簿子，卯○○是要用來竊鴿勒贖？)我知道。」( 參
    見彰化縣警察局彰化分局98年彰警分偵字第0000000000號警
    卷第86頁)，與其於檢察官訊問時所供稱：「．．．．我是
    將社頭鄉湳雅郵局簿子用1本7000元的代價賣給卯○○．
    ．．．後來卯○○又跟我要郵局帳戶金融卡，我問卯○○要
    金融卡幹嘛，他說要領被害鴿主的匯款，之後卯○○說不然
    我將這個帳戶賣給他，因為我生活上需要用錢，我才會以
    7000元代將金融卡交給卯○○，但是卯○○沒有親自拿給我
    ，他是叫我等匯款全部進來，我再去領，我之後有去領1400
    0元，才知道這本帳戶已經被警示。」等語 (參照98年度偵
    字第3727號偵查卷第32頁)，及「我有介紹朋友跟卯○○買
    鴿子，但是不知鴿子怎麼來．．．．卯○○本來是說賣一隻
    鴿子1200元，要分100元介紹費給我，但是後來我朋友只願
    意1隻1000元購買，所以我沒拿到介紹費。．．．．」等語(
    參照98年度偵字第3727號偵查卷第33頁)以觀，被告Ｅ○○
    於提供其帳戶存摺及金融卡供被告卯○○使用時，已知被告
    卯○○擄鴿勒贖之意圖，其後復參與領取被害鴿主匯款之行
    為，並有介紹他人向被告卯○○購買賽鴿，其所為不僅提供
    被卯○○犯罪之幫助，更已分擔實施恐嚇取財之取得財物行
    為。是被告Ｅ○○有與被告卯○○、Ｂ○○、己○○共同實
    施竊鴿勒贖之犯罪行為，亦堪以認定。
(二)、被告卯○○轉讓第一級毒品海洛因及販賣第二級毒品甲基安
    非他命犯行之事實認定部分：
１、轉讓第一級毒品海洛因予申○○部分：
    訊據被告卯○○矢口否認此部分之犯行，辯稱：其未提供毒
    品海洛因予申○○施用云云。經查：
(1)、被告卯○○此部分之犯行，業據證人申○○於檢察官訊問時
    證述在案 (參照98年度偵字第5946號偵查卷第15頁)。證人
    申○○於本院審理時仍證稱：「 (辯護人問：卯○○有無請
    你吃過毒品？)印象中好像有。」、「 (辯護人問：何時請
    你吃？)今年2月份，是請我吸摻海洛因的香煙，是在三義鄉
    的統一遊樂場裡面，請我吸1-2次，時間距離現在很久了我
    忘記了。」等語 (參見本院審判卷第2宗第22頁反面)。
(2)、警方依據本院核發之通訊監察書對被告卯○○持用之門號
    0000000000號行動電話實施通訊監察之結果，發現門號0000
    000000號行動電話 (下稱A)曾於98年4月9日18時28分許與證
    人申○○持用之門號0000000000號行動電話 (下稱B)通話，
    其通話情形如下：「A：喂。B：喂.. 你在做什麼？A：你是
    誰？B：淦仔..A：喔.. 我現在.. 要出去..B：啊.. 喂..A
    ：喂..B：你在哪裡..A：現在要去苗栗啦..B：是喔.. 要去
    苗栗做什麼？A：做什麼！B：啊.. 你.. 你.. 現在方便嗎
    ？A：什麼.. 我.. 方便什麼啊..B：你想勒？A：要等我回
    來啦.. 晚一點啦.. 差不多七點多吧！B：是喔！七點多時
    不知道有沒有想要了.. 好啦.. 到時再說啦..A：好啦..B：
    啊.. 你自己身上目前有沒有？A：有啊！B：啊..A：我現在
    就出門了啊！B：出來到哪裡了？苗栗喔..A：是啊.. 到銅
    鑼了..B：銅鑼！那我也出來了啊.. 你看..A：你要去哪裡
    ？B：我現在要去統一樓下的藥局拿東西....啊看你在哪裡
    ？A ：統一喔！B：我要去旁邊的藥局啦！A：喔…我已經走
    了.. 不在那裡了啦！B：你在哪裡？A：我已經出苗栗了啦
    ！B：那不然你在銅鑼..就在銅鑼等我啊！A：不可以啦..約
    好的時間會來不及啦！B：是喔！A：等回來時再說啦..B：
    嗯..好啦..」(參照彰化縣警察局彰化分局98年彰警分偵字
    第0980019405號卷第82頁至第83頁之通訊監察譯文)，證人
    申○○於檢察官訊問時雖證稱上開對話係其為向被告卯○○
    詢問有無戒毒癮的藥等語(參照98年度偵字第5946號偵查卷
    第15頁)，與被告卯○○於警詢時所供稱：其對話之內容係
    申○○欲向其借款等情(參見彰化縣警察局彰化分局98年彰
    警分偵字第098號警卷第2頁反面)，全然不符，且依上開對
    話用語之語意內容觀之，與一般施用毒品者向上游索求毒品
    之情狀相符，而與借款及索取戒毒癮藥之情狀並不相當，依
    上開對話之內容語意觀之，被告卯○○顯有提供毒品予證人
    申○○施用之意願。由此可見，證人申○○證述被告卯○○
    轉讓毒品海洛因之上開情節，應屬實在。
(3)、綜上所述，被告卯○○上開辯解，無非卸責之詞，不足採信
    。其此部分之前揭犯行，事證明確，堪以認定。
２、轉讓第一級毒品海洛因予Ｅ○○部分：
    訊據被告卯○○矢口否認此部分之犯行，辯稱：其未提供毒
    品海洛因予Ｅ○○施用云云。經查：
(1)、證人Ｅ○○於檢察官訊問時證稱：「他在97年1年13日我從
    二林監獄出來時當天請我吃一次海洛因。」等語(參照98年
    度偵字第3727號偵查卷第39頁至第40頁)。
(2)、警方依據本院核發之通訊監察書對被告卯○○持用之門號00
    00000000號行動電話實施通訊監察之結果，發現門號000000
    0000號行動電話(下稱A)曾於98年3月27日22時44分許與證人
    Ｅ○○持用之門號0000000000號行動電話(下稱B)通話，其
    通話情形如下：「B：要下來之前告訴我大概幾點會到。A
    ：因為我現在錢要收一收，那個…錢不夠。B：先給我湊一
    下，我明天就馬上有現金可以給你，另外的下來在說啦！A
    ：我這樣說啦！：『男的』有辦法，『女的』應該沒那麼多
    。B：不然一半啊！好不好？A：我先一半下去啦！B：好啦
    ！啊你下來要先打給我啦！A：好好！」(參照彰化縣警察局
    彰化分局98年彰警分偵字第0000000000號警卷第122頁至第
    123頁之通訊監察譯文)，就此一對話，證人Ｅ○○於檢察官
    訊問時證稱：「女的就是海洛因，我是要卯○○送一些海洛
    因，我是要卯○○請我吃的。但是卯○○之後沒拿給我。」
    等語(參照98年度偵字第3727號偵查卷第39頁)，其此部分之
    證述，與上開對話之語意相符，應可採信，是被告卯○○顯
    有提供毒品海洛因予證人Ｅ○○施用之意願。由此可見，證
    人Ｅ○○證述被告卯○○轉讓毒品海洛因之上開情節，應屬
    實在。
(3)、被告卯○○之選任辯護人雖聲請本院再行傳喚證人Ｅ○○到
    庭作證，惟證人Ｅ○○業經本院傳喚及拘提，均未到庭，無
    從詰問，本院復認為證人Ｅ○○於檢察官訊問時之前開證述
    及前開通訊監察譯文已足認定此部分之犯罪事實，被告卯○○之選任辯護人前揭聲請，應予駁回。
(3)、綜上所述，被告卯○○上開辯解，無非卸責之詞，不足採信
    。其此部分之前揭犯行，事證明確，堪以認定。
３、販賣第二級毒品甲基安非他命予庚○○部分：
(1)、警方依據本院核發之通訊監察書對被告卯○○持用之門號00
    00000000號行動電話實施通訊監察之結果，發現門號000000
    0000號行動電話(下稱A)曾於98年3月31日12時3分許、12時
    11 分許與證人庚○○持用之門號0000000000號行動電話(下
    稱B)通話，其通話情形如下：「A：喂！B：喂！A：你是誰
    ？B ：阿乃啊！你在哪？A：幹嘛？B：方便嗎？A：什麼方
    便？B ：啊..那個啊！A：要幾張？B：二元。A：有啊。B：
    如果有我隨後就到；等一下我會在打電話給你。A：好。」
    、「A：喂！B：喂！要在哪裡相遇？A：水美。B：水美哪裡
    ？A：阿富那裡啦，要去他家前的路口。B：要去阿富他家那
    裡喔？A ：是啦。B：好。」(參照98年度偵字第5946號偵查
    卷第45頁之通訊監察譯文)
(2)、證人庚○○於檢察官訊問時就前述(1)所示對話之情節證稱：
    「這一次我是向卯○○購買2000元的安非他命。之後卯○○
    在苗栗縣三義鄉○○○○街交付2000元的安非他命一包，我
    當場給卯○○2000元。」等語(參照98年度偵字第5946號偵
    查卷第26頁)。嗣證人庚○○於本院審理時就此部分情節證
    稱：「(檢察官問：第一通電話時間是98年3月31日12時03分
    ，電話中有談到阿乃，阿乃是何人？)那個不是阿乃的人名
    ，是客家話說的你在哪裡。」、「(檢察官問：這通電話通
    話內容？)當時我找卯○○要跟卯○○買甲基安非他命。」
    、「(檢察官問：這通電話打完後，下一通電話你和卯○○
    談到要到水美阿富家見面，是否打完電話後你就和卯○○在
    阿富家見面？)是，這通打完後就到阿富家附近，就是三義
    水美街那裡，和卯○○見面。」、「(檢察官問：這次跟卯
    ○○買多少甲基安非他命？)2千元。」等語(參見本院審判
    卷第2宗第18頁反面)。證人庚○○所證述意旨，與前開通訊
    監察譯文所示之對話內容語意相符。
(3)、又證人庚○○於本院審理時所證述：「(辯護人問：實際上
    是3 月31日的何時跟卯○○交易毒品？)傍晚大約是6-7點，
    就是我通話完後，我就出門前去交易，從我家到水美交易地
    點約10分鐘，我到水美約定地點後，卯○○約3-5分鐘到場
    ，總計從我家出門到與卯○○會面在15分鐘左右。」等語(
    參見本院審判卷第2宗第18頁正面)，其中關於證人庚○○所
    證述其與被告卯○○會面之時間傍晚大約是6-7點一節，與
    證人庚○○所證述：「就是我通話完後，我就出門前去交易
    ，從我家到水美交易地點約10分鐘．．．．」等情並不相符
    ，惟參照前述(1)之通訊監察錄得對話之時間觀之，被告卯○○與證人庚○○確實會面交易之時間，應係98年3月31日12
    時11分許後之10分鐘左右。且依98年度偵字第5946號偵查卷
    內通訊監察譯文所顯示被告卯○○持用之門號0000000000號
    行動電話通話之基地台位置，被告卯○○於98年3月31日12
    時3分許、11分許通話時，其位置係位在苗栗縣三義鄉勝興
    村水美82號之基地台涵蓋範圍，迄至98年3月31日13時44分
    許，被告卯○○再度通話時，其位置係位在苗栗縣三義鄉○○村○○路57號5樓之基地台涵蓋範圍。是證人庚○○於98
    年3月31日12時11分許與被告卯○○通話結束後，經過10分
    鐘後左右，在苗栗縣三義鄉○○村○○街上為毒品交易之事
    實，與被告卯○○持用行動電話當時所屬之基地台位置，並
    無不合。
(4)、證人Ｂ○○於本院審理時就其與被告卯○○所在地點一節雖
    證稱：「(辯護人稱：請審判長提示彰化縣警察局彰化分局
    98 年彰警分偵字第0980019405號警卷第53頁98年3月31日下
    午15時9分35秒部分通訊監察譯文後，辯護人問：這是你與
    卯○○的通聯？打電話前有無與卯○○見面？)是，在此通
    電話之前我應該有與卯○○見面，地點是在我家，我家住址
    是苗栗縣三義鄉勝興村水美5號。」、「(辯護人問：為何記
    得當天你們有見面？)因為帳戶被擋掉所以我記得我們那天
    有見面，那天卯○○中午12點下班，大約12時30分我有與卯
    ○○見面，我家與卯○○上班地點距離30分鐘車程，這是我
    大概推算的時間，卯○○是作汽車零件，但我剛才沒有仔細
    看通聯，不知道是我與卯○○的對話，還是我與庚○○的對
    話，我現在回答的問題是根據我與卯○○的對話內容所回答
    」、「中午時我在家裡，但正確時間我沒有記，早上8-9點
    我去遊藝場，大概11時離開遊藝場，離開後我回家吃午餐，
    卯○○好像有買便當到我家吃，好像有買我的便當，但是我
    不敢確定，因為時間太久了我不敢確定，何時吃完午餐我記
    不起來，午餐後我去哪裡我忘記了，吃完午餐後卯○○說要
    去領錢，卯○○幾點離開我忘記了，好像是我跟他一起離開
    ，先去三義街上遊藝場再去領錢，然後我和卯○○一起下豐
    原去豐原領錢。」、「(受命法官問：從你家到三義鄉○○○街大約幾分鐘？)騎機車大約1-2分鐘。」等語(參見本院
    審判卷第2宗第12頁正面、第13頁正反面)。然被告卯○○與
    證人庚○○於98年3月31日12時11分許通話結束後，如兩人
    於10分鐘後，在苗栗縣三義鄉水美為毒品甲基安非他命之交
    易，之後，被告卯○○再於12時30分許抵達被告Ｂ○○位在
    苗栗縣三義鄉水美住處，並非不合事理。是不能以證人Ｂ○○於本院審理時所證其於98年3月31日12時30分許有與被告
    卯○○會面一節，資為否定證人庚○○於本院審理時所證：
    其有於98年3月31日12時21分許，與被告卯○○為毒品甲基
    安非他命交易等證述真實性之論據。更何況，被告卯○○、
    Ｂ○○係前開竊鴿勒贖之共犯，其彼此有共同犯罪之不正當
    往來情誼，證人Ｂ○○對於其於98年3月31日與被告卯○○
    會面之確實時間稍加掩飾，自有可能。本院因認證人Ｂ○○
    此部分之證述，尚不能作為被告卯○○未與證人庚○○為毒
    品甲基安非他命交易之依據。
(5)、再按販賣毒品之所謂販賣行為，係行為人基於營利之目的，
    而販入或賣出毒品而言。販賣毒品者，其主觀上須有營利之
    意圖，且客觀上有販賣之行為，即足構成，至於實際上是否
    已經獲利，則非所問。即於有償讓與他人之初，係基於營利
    之意思，並著手實施，而因故無法高於購入之原價出售，最
    後不得不以原價或低於原價讓與他人時，仍屬販賣行為。必
    也始終無營利之意思，以原價或低於原價有償讓與他人，始
    能謂為非販賣行為（最高法院93年度臺上字第165號判決意
    旨參照）。復衡以近年來毒品之濫用，危害國民健康與社會
    安定日益嚴重，治安機關對於販賣或施用毒品之犯罪行為，
    無不嚴加查緝，各傳播媒體對於政府大力掃毒之決心亦再三
    報導，已使毒品不易取得且物稀價昂，苟被告於有償交付毒
    品之交易過程中無利可圖，縱屬至愚，亦無甘冒被取締移送
    法辦判處重刑之危險而平白從事交易之理。是其販入之價格
    必較其出售之價格為低，而有從中賺取買賣價差牟利之意圖
    及事實，應屬合理認定。又販賣毒品甲基安非他命係違法行
    為，非可公然為之，而毒品甲基安非他命亦無公定價格，係
    可任意分裝增減分量，且每次買賣之價格、數量，亦隨時依
    雙方之關係深淺、資力、需求量、對行情之認知、來源是否
    充裕、查緝是否嚴緊、購買者被查獲時供述購買對象之可能
    風險之評估等因素，而異其標準，機動調整，非可一概論之
    。從而販賣之利得，除非經行為人詳細供出各次所販賣之毒
    品之進價及售價，且數量俱臻明確外，實難察得其交易實情
    ，然販賣者從價差或量差中牟利，方式雖異，惟其販賣行為
    在意圖營利則屬同一。從而，舉凡有償交易，除足以反證其
    確係另基於某種非圖利本意之關係外，通常尚難因無法查悉
    其精確之販入價格，作為是否高價賣出之比較，諉以無營利
    之意思而阻卻販賣犯行之追訴。是依一般經驗法則，已堪信
    被告卯○○此次販賣毒品甲基安非他命時，確有從中賺取買
    賣價差，而有牟利之意圖甚明。
(6)、綜上所述，證人庚○○所證其與被告卯○○為毒品甲基安非
    他命交易之情節，當屬可信。被告卯○○上開辯解，無非卸
    責之詞，不足採信。被告被告卯○○販賣第二級毒品甲基安
    非他命圖利之此部分犯行，事證明確，堪以認定。
二、論罪科刑部分：
(一)、被告卯○○、Ｂ○○、己○○竊鴿勒贖之論罪部分：
１、核被告卯○○、Ｂ○○、己○○如事實欄二所示之所為，係
    犯刑法第320條第1項之竊盜罪、同法第346條第1項之恐嚇取
    財罪(如附表一編號1-4、6-24所示部分)、同法第346條第第
    3項、第1項之恐嚇取財未遂罪(如附表一編號5所示部分)。
    被告卯○○、Ｂ○○、己○○及Ｅ○○對於此部分之犯罪之
    實行，有犯意聯絡及行為分擔，均為共同正犯。被告卯○○
    、Ｂ○○、己○○就如附表一編號4所示恐嚇取財犯罪，已
    著手於恐嚇取財犯罪行為之實行，未生既遂之結果，為未遂
    犯，爰依刑法第25條第2項之規定，按既遂犯之刑減輕之。
    因被告等係每日各以1次架網捕鴿後收網之方法，竊捕賽鴿
    ，此由被告Ｂ○○於本院審理時所供：「．．．．早上7點
    左右掛鴿網，看有無掛上鴿子，如果有再將鴿子拔下來，每
    次網鴿時都是網到一群鴿子，有時候5、6隻，有時候10幾隻
    ，只要網到以後就將網到的鴿子抓下來，大約是7-8點時就
    會收鴿子。」等語(參見本院審判卷第2宗第114頁正面)觀之
    甚明，被告卯○○、Ｂ○○、己○○等人，分別於98年3月
    28日、98年3月31日、98年4月3日、98年4月10日之各日早上
    7、8時許間某時，於上開各日之同日內之竊鴿行為既係以一
    竊盜行為而犯之，竊取數被害人之數賽鴿，係以一行為觸犯
    數個刑法第320條第1項竊盜罪名，為想像競合犯，應依刑法
    第55條規定，從一重之罪處斷。被告卯○○、Ｂ○○、己○○所犯上開竊盜罪、恐嚇取財罪間，除以一行為觸犯數竊盜
    罪之想像競合犯部分外，各竊盜罪及各恐嚇取財罪間，犯意
    各別，應分論併罰。查被告卯○○曾於88年4月間因違反槍
    砲彈藥刀械管制條例案件，經臺灣臺中地方法院以88年度訴
    字第130號刑事判決判處有期徒刑5年2月，併科罰金150000
    元確定(第1案)；又於89年2月間因贓物案件，經臺灣苗栗地
    方法院以88年度易字第933號刑事判決判處拘役30日確定(第
    2案)；又於89年5月間因偽造文書案件，經臺灣臺中地方法
    院以89年度易字第92號刑事判決判處拘役40日確定( 第3案)
    ；又於89年5月間因妨害兵役治罪條例案件，經臺灣苗栗地
    方法院以89年度訴字第412號刑事判決判處有期徒刑6 月確
    定(第4案)；又於89年11月間因違反槍砲彈藥刀械管制條例
    、恐嚇取財等案件，經臺灣高等法院臺中分院以89年度上訴
    字第1684號刑事判決分別就違反槍砲彈藥刀械管制條例部分
    判處有期徒刑1年2月，併科罰金60000元(第5案)，及就恐嚇
    取財部分判處有期徒刑2年(第6案)確定；又於90年7月間因
    搶奪、竊盜、恐嚇取財等案件，經臺灣臺中地方法院以90年
    度訴字第878號刑事判決分別就搶奪部分判處有期徒刑9月(
    第7案)，就竊盜部分判處有期徒刑3月(第8案)，及就恐嚇取
    財部分判處有期徒刑7月(第9案)確定。第2案與第3案，經定
    應執行刑為拘役60日確定；第4案、第5案、第7案、第8案、
    第9案所處之有期徒刑嗣經分別依序減刑為有期徒刑3月、有
    期徒刑7月、有期徒刑4月又15日、有期徒刑1月又15日、有
    期徒刑3月又15日，並與不得減刑之第6案，定應執行之刑為
    有期徒刑3年5月確定。上開分別確定之數罪，入監接續執行
    後，於96年3月29日假釋出監，迄至97年8月5日假釋付保護
    管束期滿，未經撤銷假釋，視為執行完畢，有臺灣高等法院
    被告前案紀錄表附卷可憑，其於有期徒刑執行完畢後之5年
    內，故意再犯有期徒刑以上之本罪，為累犯，均應依刑法第
    47 條第1項規定加重其刑，並先加後減之。爰審酌被告卯○○、Ｂ○○坦承犯行不諱，被告己○○矢口否認犯行，及被
    告卯○○係上開竊鴿勒贖集團之主要支配人物，其犯罪情節
    最重，被告Ｂ○○、己○○受被告卯○○指示而犯罪，其犯
    罪情節次之，至被告己○○竊盜部分之其犯罪情節則較被告
    Ｂ○○為輕，並以被告Ｂ○○曾於90年7月間因竊盜案件，
    經臺灣高等法院臺中分院以90年度上易字第1513號刑事判決
    判處有期徒刑1年6月確定，於91年12月1日執行完畢(不構成
    累犯)，被告己○○亦曾於88年10月間因贓物案件，經臺灣
    高等法院臺中分院以88年度上易字第1973號刑事判決判處有
    期徒刑3月確定，於89年11月15日執行完畢；又於89年1月間
    因違反毒品危害防制條例案件，經臺灣苗栗地方法院以88年
    度簡字第817號刑事判決判處有期徒刑6月確定，經於90 年2
    月27日易科罰金執行完畢(亦不構成累犯)，有臺灣高等法院
    被告前案紀錄表附卷可憑，及其等犯罪之動機、智識程度、
    手段、所生危害及被告己○○犯後未坦承認錯，其犯後態度
    尚非良好等一切情狀，各量處如附表一之一、一之二所示所
    示之刑，並依法就被告Ｂ○○、己○○所犯定其應執行之刑
    ，另就被告卯○○此部分之所犯連同其所犯違反毒品危害防
    制條例部分(如後述)依法定其應執行之刑，以示懲儆。
２、未扣案之被告卯○○所有彰化銀行大甲分行帳號0000000000
    0000號帳戶存摺1本、金融卡1張，未扣案之被告Ｅ○○所有
    社頭湳雅郵局帳號00000000000000號帳戶金融卡1張，扣案
    之被告Ｅ○○所有社頭湳雅郵局帳號00000000000000號帳戶
    存摺1本，係被告卯○○、Ｂ○○、己○○及Ｅ○○4人間，
    作為從事恐嚇取財犯罪之工具；扣案之被告卯○○所有行動
    電話1支(序號：000000000000000號)、門號0000000000號
    SIM卡1枚、被告Ｂ○○所有行動電話1支(序號：0000000000
    00000號)、門號0000000000號、0000000000號SIM卡各1枚，
    扣案之被告己○○所有之行動電話1支(序號：000000000000
    000號)、門號0000000000號SIM卡1枚，未扣案之被告Ｅ○○
    所有門號0000000000號SIM卡1張，並兼作為擄鴿勒贖集團成
    員間從供事竊盜、恐嚇取財犯罪聯絡之工具，另扣案被告Ｂ
    ○○所有之捕鴿網1張、棉繩1條係竊取賽鴿之工具，均為被
    告卯○○、Ｂ○○、己○○等人所有供犯罪所用之物，爰均
    依法於所涉及之各罪項下宣告沒收。
３、被告卯○○為警扣獲之行動電話(序號：0000000000000000
    、內含門號0000000000號SIM卡)1支、門號0000000000號SIM
    卡1張、門號0000000000號SIM卡1張、門號0000000000號SIM
    卡1張，被告Ｂ○○為警扣獲之現金69000元、紅色棒球帽1
    只、紅色上衣1件、行動電話(序號：000000000000000)1支
    ，被告己○○為警扣獲之苗栗縣三義鄉農會帳號0000000000
    0000號帳戶之存摺1本及金融卡1張等物，其中紅色棒球帽1
    只、紅色上衣1件係被告Ｂ○○犯罪時偶然穿著之物，與犯
    罪之易於實施無關，其餘之行動電話及SIM卡、被告己○○
    之存摺及金融卡等，亦未以之從事本件犯罪之用，爰不併予
    沒收。
(二)、被告卯○○違反毒品危害防制條例部分：
１、新舊法比較部分：
(1)、被告卯○○販賣第二級毒品甲基安非他命行為後，毒品危害
    防制條例第4條第2項於98年5月20日修正公布，並自98年5月
    23日生效施行。修正前之毒品危害防制條例第4條第2項規定
    為：「製造、運輸、販賣第二級毒品者，處無期徒刑或七年
    以上有期徒刑，得併科新臺幣七百萬元以下罰金。」；修正
    後之毒品危害防制條例第4條第2項規定為：「製造、運輸、
    販賣第二級毒品者，處無期徒刑或七年以上有期徒刑，得併
    科新臺幣一千萬元以下罰金。」。
(2)、按「行為後法律有變更者，適用行為時之法律。但行為後之
    法律有利於行為人者，適用最有利於行為人之法律，刑法第
    2條第1項定有明文。經比較修正前後毒品危害防制條例第4
    條第2項規定之結果，以適用修正前之毒品危害防制條例第4
    條第2項規定，對被告卯○○較為有利。
２、所犯法條：
    核被告卯○○所為如事實欄三之(一)、(二)、(三)所示之轉讓第一
    級毒品海洛因行為，係犯毒品危害防制條例第8條第1項之轉
    讓第一級毒品罪。而核被告卯○○所為如事實欄三之(四)所示
    販賣第二級毒品甲基安非他命之行為，係犯修正前之毒品危
    害防制條例第4條第2項之販賣第二級毒品罪。被告卯○○轉
    讓第一級毒品海洛因及販賣第二級毒品甲基安非他命前後持
    有第一級毒品海洛因及第二級毒品甲基安非他命之低度行為
    ，應分別為轉讓第一級毒品海洛因及販賣第二級毒品甲基安
    非他命之高度行為所吸收，不另論罪。被告卯○○所犯上開
    2 個轉讓第二級毒品罪、1個販賣第二級毒品罪間，犯意各
    別，應分論併罰。查被告卯○○曾受如犯罪事實欄所示之確
    定刑事判決及有期徒刑之執行完畢，有臺灣高等法院被告前
    案紀錄表附卷可憑，其於有期徒刑執行完畢後之5年內，故
    意再犯有期徒刑以上之如事實欄三之(一)、(二)、(四)所示犯行，
    為累犯，均應依刑法第47條第1項規定就此部分加重其刑。
    爰審酌被告卯○○無視於國家對於杜絕毒品犯罪之禁令及毒
    品對於自身健康之戕害，轉讓第一級毒品海洛因及販賣第二
    級毒品甲基安非他命，足以使人施用後，導致精神障礙與性
    格異常，甚至造成人民生命健康受損之危險以及成癮性，嚴
    重戕害國人身體健康，且危害社會安全，行為殊不可取，暨
    審酌被告卯○○犯罪之動機、目的、手段等一切情狀，分別
    量處如附表二所示之刑，並就被告卯○○此部分之所犯連同
    其所犯竊盜、恐嚇取財部分(如前述)依法定其應執行之刑，
    以示懲儆。
３、沒收部分：
(1)、被告卯○○為警扣獲之之行動電話1支(序號：000000000000
    000號)、門號0000000000號SIM卡1枚，係被告卯○○販賣第
    二級毒品甲基安非他命予證人庚○○之之對外聯絡工具，此
    有通訊監察譯文及行動電話通聯紀錄附卷可稽，被告卯○○
    於警詢時亦坦承該行動電話為其所有，應於該罪項下宣告沒
    收。
(2)、未扣案之被告卯○○販賣第二級毒品甲基安非他命所得價款
    2000元，亦應於該罪項下沒收，如全部或一部不能沒收時，
    以其財產抵償償之。
三、無罪部分
(一)、公訴意旨另以：
１、被告卯○○另於98年4月間，在證人庚○○位於苗栗縣三義
    鄉雙連譚32之2號住處附近廟宇，販賣1000元之第二級毒品
    甲基安非他命1包給證人庚○○施用，因認被告被告卯○○
    此部分之涉有毒品危害防制條例第4條第2項之販賣第二級毒
    品甲基安非他命罪嫌。
２、證人鍾尚瑋於98年2月間，以其所使用之0000000000號電話
    撥打被告卯○○所使用之0000000000號電話聯絡購買海洛因
    毒品事宜後，即在苗栗縣三義鄉○○路某處，由被告卯○○
    販賣1000元之第一級毒品海洛因1包給證人鍾尚瑋施用，因
    認被告被告卯○○此部分涉有毒品危害防制條例第4條第1項
  之販賣第一級毒品海洛因嫌。
(二)、按犯罪事實應依證據認定之，無證據不得認定犯罪事實，又
    不能證明被告犯罪者，應諭知無罪之判決，刑事訴訟法第
    154條第2項、第301條第1項分別定有明文。次按認定不利於
    被告之事實，須依積極證據，苟積極證據不足為不利於被告
    事實之認定時，即應為有利於被告之認定，更不必有何有利
    之證據；又事實之認定，應憑證據，如未能發現相當證據，
    或證據不足以證明，自不能以推測或擬制之方法，為裁判基
    礎；復認定犯罪事實，所憑之證據，雖不以直接證據為限，
    間接證據亦包括在內，然無論直接或間接證據，其為訴訟上
    之證明，須於通常一般之人均不致於有所懷疑，而得確信其
    為真實之程度者，始得據之為有罪之認定，倘其證明尚未達
    到此一程度，雖有合理性懷疑之存在時，尚無從為有罪之認
    定，最高法院30年上字第816號，40年臺上字第8號、76年臺
    上字第4986號判例意旨可資參照。再按「施用毒品者，其所
    稱向某人購買之供述，須補強證據以擔保其供述之真實性。
    良以施用毒品者其供述之憑信性本不及於一般人，況施用毒
    品者其供出來源，因而破獲者，法律復規定得減輕其刑，其
    有為偵查機關誘導、或為邀輕典而為不實之陳述之可能，其
    供述之真實性自有合理之懷疑。是本院一貫之見解，認施用
    毒品者關於其向某人購買毒品之供述，必須補強證據佐證，
    以擔保其供述之真實性，俾貫徹刑事訴訟無罪推定及嚴格證
    明之基本原則。又關於毒品施用者其所稱向某人購買毒品之
    供述，必須補強證據佐證，係指毒品購買者之供述縱使並無
    瑕疵，仍須補強證據佐證而言，以擔保其供述之真實性。該
    所謂補強證據，必須與施用毒品者關於相關毒品交易之供述
    ，具有相當程度之關聯性，且足使一般人對於施用毒品者之
    供述無合理之懷疑存在，而得確信其為真實，始足當之。」
    ，最高法院96年度臺上字第1029號刑事判決意旨可資參照(
    參照最高法院刑事裁判書彙編第54期第380頁至第382頁)。
    訊據被告卯○○堅決否認有此部分之犯行，辯稱：其未販賣
    第一級毒品海洛因予證人Ｇ○○，亦未販賣第二級毒品甲基
    安非他命予證人庚○○等語。經查：
１、公訴意旨認被告卯○○此部分涉有上開販賣第一級毒品及第
    二級毒品之罪嫌，係以證人庚○○、Ｇ○○於檢察官訊問時
    之證述為其論據。
２、而證人庚○○於檢察官訊問時固證稱：「( 問：是否還有在
    98 年4月初向卯○○買安非他命？)有。確切日期我忘記了
    ，這一次我是向卯○○購買1000元的安非他命。之後卯○○
    在我住處附近的廟交給我安非他命一包，我當場給卯○○10
    00元。」等語(參照98年度偵字第5946號偵查卷第27頁)。而
    證人Ｇ○○於檢察官訊問時固亦證稱：「．．．．98年2月
    份，詳細時間忘記了。我也是用0000000000與卯○○的0000
    000000電話聯絡購買海洛因。我2月份購買1000元的海洛因
    ，是在苗栗縣三義鄉○○路向卯○○購買，卯○○拿1000元
    1 包的海洛因給我，我當場給卯○○1000元，這一次卯○○
    跟不知名的男子駕駛豐田香檳色的汽車來，是卯○○跟我交
    易，這一次卯○○臉上並無遮蔽，我可以看清楚卯○○的臉
    。」等語(參照98年度偵字第5946號偵查卷第50頁)。
３、雖證人庚○○、Ｇ○○嗣於本院審理時仍到庭作證(參見本
    院審判卷第2宗第17頁正面至第21頁反面)，然不論其證述之
    內容如何，仍屬施用毒品者指證他人有無販賣毒品海洛因及
    第二級毒品甲基安非他命之情節，即使證人庚○○、Ｇ○○
    仍為被告卯○○有販賣第一級毒品海洛因、第二級毒品甲基
    安非他命之證詞，仍須有與其證詞具有補強關聯性、補強真
    實性之補強證據存在，始能認定被告卯○○此部分之販賣第
    一級毒品海洛因、第二級毒品甲基安非他命之犯行，但此部
    分之犯行，並無相關之通訊監察譯文可資稽考，亦無其他足
    以擔保證人庚○○、Ｇ○○證述真實性之事證可資佐證，被
    告卯○○是否有此部分之犯行？尚堪置疑。
４、此外，復查無其他積極證據，足資證明被告卯○○於前揭有
    罪部分以外，尚有此部分之公訴意旨所示犯行，揆諸上開法
    律規定與判例意旨，應認被告卯○○此部分犯罪不能證明，
    ，此部分與前揭有罪之部分本屬數罪之關係，且公訴意旨亦
    認此部分與前揭有罪部分係分論併罰之數罪關係，爰均為無
    罪之諭知。
據上論斷，應依刑事訴訟法第299條第1項前段、第301條第1項，
毒品危害防制條例(修正前)第4條第2項、第8條第1項、第19條第
1項，刑法第2條第1項前段、刑法第11條、第28條、第320條第1
項、第346條第1項、第3項、第25條、第47條第1項、第51條第5
款、第9款、第38條第1項第2款，刑法施行法第1條之1第，判決
如主文。
本案經檢察官王元郁到庭執行職務。
中    華    民    國    99    年    2     月    23    日
                  刑事第二庭  審判長  法  官  石  馨  文
                                      法  官  吳  芙  如
                                      法  官  羅  永  安
以上正本證明與原本無異。
如不服本判決應於收受判決後10日內向本院提出上訴書狀，並應
敘述具體理由；其未敘述上訴理由者，應於上訴期間屆滿後20日
內向本院補提理由書（均須按他造當事人之人數附繕本）「切勿
逕送上級法院」。
告訴人或被害人對於判決如有不服具備理由請求檢察官上訴者，
其上訴期間之計算係以檢察官收受判決正本之日期為準。
中    華    民    國    99    年    2     月    23    日
                                      書記官  魏  嘉  信
附錄本案論罪科刑法條全文：
中華民國刑法第320條
（普通竊盜罪、竊佔罪）
意圖為自己或第三人不法之所有，而竊取他人之動產者，為竊盜
罪，處5  年以下有期徒刑、拘役或 5 百元以下罰金。
意圖為自己或第三人不法之利益，而竊佔他人之不動產者，依前
項之規定處斷。
前二項之未遂犯罰之。
中華民國刑法第346條
（單純恐嚇罪）
意圖為自己或第三人不法之所有，以恐嚇使人將本人或第三人之
物交付者，處 6 月以上 5 年以下有期徒刑，得併科 1 千元以
下罰金。
以前項方法得財產上不法之利益，或使第三人得之者，亦同。
前二項之未遂犯罰之。
附表一：被害鴿遭勒贖明細
~F0 ~T40
┌──┬────┬──────┬───────┬─────┬────────┬───────┐
│編號│被告等持│恐嚇勒贖時間│匯款帳戶或親自│匯入或交付│  證        據  │   備   註    │
│    │用供恐嚇│（民國98年）│付款地點      │金額（新臺│                │              │
│    │之電話門│            │              │幣）、竊得│                │              │
│    │號      │            │              │之鴿數    │                │              │
│    ├────┤            │              │          │                │              │
│    │        │            │              │          │                │              │
│    │被害鴿主│            │              │          │                │              │
│    │姓名、持│            │              │          │                │              │
│    │用之電話│            │              │          │                │              │
│    │門號    │            │              │          │                │              │
├──┼────┼──────┼───────┼─────┼────────┼───────┤
│ 1  │00000000│2月26日15時9│彰化銀行大甲分│2000元    │１、證人玄○○於│              │
│    │13號    │分許        │行（0000000000│、1隻鴿子 │    警詢時之證述│              │
│    ├────┤            │00號，戶名：徐│          │   （彰化縣警察 │              │
│    │玄○○  │            │嘉宏）        │          │    局彰化分局98│              │
│    │00000000│            │              │          │    年彰警分偵字│              │
│    │23號    │            │              │          │    第0000000000│              │
│    │        │            │              │          │    號警卷第140-│              │
│    │        │            │              │          │    141頁）。   │              │
│    │        │            │              │          │２、存摺存款帳戶│              │
│    │        │            │              │          │    資料查詢明細│              │
│    │        │            │              │          │    表(同上警卷 │              │
│    │        │            │              │          │    第148頁)。  │              │
│    │        │            │              │          │３、通聯紀錄(參 │              │
│    │        │            │              │          │    照98年度他字│              │
│    │        │            │              │          │    第566號偵查 │              │
│    │        │            │              │          │    卷第60頁)   │              │
│    │        │            │              │          │                │              │
├──┼────┼──────┼───────┼─────┼────────┼───────┤
│ 2  │00000000│3月28日9時5 │社頭湳雅郵局（│2000元    │１、證人地○○於│              │
│    │77號    │分許        │局號：0000000 │、1隻鴿子 │    警詢時之證述│              │
│    ├────┤            │、帳號：003210│          │   （彰化縣警察 │              │
│    │地○○、│            │4號，戶名：蕭 │          │    局彰化分局98│              │
│    │00000000│            │順風）        │          │    年彰警分偵字│              │
│    │13號(黃 │            │              │          │    第0000000000│              │
│    │裕達)   │            │              │          │    號警卷第38-4│              │
│    │        │            │              │          │    0頁）。     │              │
│    │        │            │              │          │２、通訊監察譯文│              │
│    │        │            │              │          │    (同上警卷第1│              │
│    │        │            │              │          │    25頁)。     │              │
├──┼────┼──────┼───────┼─────┼────────┼───────┤
│ 3  │00000000│3月28日9時24│社頭湳雅郵局（│2000元    │１、證人宙○○於│警卷（17083） │
│    │77號    │分及35分許  │局號：0000000 │、1隻鴿子 │    警詢時之證述│第41-43頁     │
│    ├────┤            │、帳號：003210│          │   （彰化縣警察 │              │
│    │宙○○、│            │4號，戶名：蕭 │          │    局彰化分局98│              │
│    │00000000│            │順風）        │          │    年彰警分偵字│              │
│    │58號    │            │              │          │    第0000000000│              │
│    │        │            │              │          │    號警卷第41-4│              │
│    │        │            │              │          │    2頁）。     │              │
│    │        │            │              │          │２、通訊監察譯文│              │
│    │        │            │              │          │    (同上警卷第1│              │
│    │        │            │              │          │    27-128頁)。 │              │
│    │        │            │              │          │                │              │
├──┼────┼──────┼───────┼─────┼────────┼───────┤
│ 4  │00000000│3月28日9時55│中華郵政（局號│ 2000元   │１、證人戌○○於│              │
│    │77號    │分許        │號：0000000、 │、1隻鴿子 │    警詢時之證述│              │
│    │        │            │帳號：0000000 │          │   （彰化縣警察 │              │
│    ├────┤            │號，戶名：蕭順│          │    局彰化分局98│              │
│    │戌○○、│            │風）          │          │    年彰警分偵字│              │
│    │00000000│            │              │          │    第0000000000│              │
│    │88號    │            │              │          │    號警卷第44-4│              │
│    │        │            │              │          │    5頁）。     │              │
│    │        │            │              │          │２、通訊監察譯文│              │
│    │        │            │              │          │    (同上警卷第1│              │
│    │        │            │              │          │    32-133頁)。 │              │
├──┼────┼──────┼───────┼─────┼────────┼───────┤
│ 5  │00000000│3月28日9時17│中華郵政（局號│尚未付款時│１、證人癸○○於│              │
│    │77號    │分許        │號：0000000、 │，鴿子已放│    警詢時之證述│              │
│    ├────┤            │帳號：0000000 │回        │   （彰化縣警察 │              │
│    │癸○○、│            │號，戶名：蕭順│、1隻鴿子 │    局彰化分局98│              │
│    │00000000│            │風）          │          │    年彰警分偵字│              │
│    │55號    │            │              │          │    第0000000000│              │
│    │        │            │              │          │    號警卷第46-4│              │
│    │        │            │              │          │    8頁）。     │              │
│    │        │            │              │          │２、通訊監察譯文│              │
│    │        │            │              │          │    (同上警卷第 │              │
│    │        │            │              │          │    126頁)。    │              │
│    │        │            │              │          │                │              │
│    │        │            │              │          │                │              │
├──┼────┼──────┼───────┼─────┼────────┼───────┤
│ 6  │00000000│3月28日9時許│中華郵政（局號│2000元    │１、證人宇○○於│              │
│    │77號    │            │號：0000000、 │、1隻鴿子 │    警詢時之證述│              │
│    │        │            │帳號：0000000 │          │   （彰化縣警察 │              │
│    │        │            │號，戶名：蕭順│          │    局彰化分局98│              │
│    ├────┤            │風）          │          │    年彰警分偵字│              │
│    │宇○○、│            │              │          │    第0000000000│              │
│    │00000000│            │              │          │    號警卷第47-5│              │
│    │50號    │            │              │          │    1頁）。     │              │
│    │        │            │              │          │２、通訊監察譯文│              │
│    │        │            │              │          │    (同上警卷第 │              │
│    │        │            │              │          │    125頁)。    │              │
│    │        │            │              │          │                │              │
├──┼────┼──────┼───────┼─────┼────────┼───────┤
│ 7  │00000000│3月28日9時25│中華郵政（局號│1800元    │１、證人Ｆ○○於│              │
│    │77號    │分許        │號：0000000、 │、1隻鴿子 │    警詢時之證述│              │
│    ├────┤            │帳號：0000000 │          │   （彰化縣警察 │              │
│    │Ｆ○○、│            │號，戶名：蕭順│          │    局彰化分局98│              │
│    │00000000│            │風）          │          │    年彰警分偵字│              │
│    │58號    │            │              │          │    第0000000000│              │
│    │        │            │              │          │    號警卷第52- │              │
│    │        │            │              │          │    54頁）。    │              │
│    │        │            │              │          │２、通訊監察譯文│              │
│    │        │            │              │          │    (同上警卷第 │              │
│    │        │            │              │          │    127-128頁)。│              │
├──┼────┼──────┼───────┼─────┼────────┼───────┤
│ 8  │00000000│3月28日10時 │中華郵政（局號│2000元    │１、證人寅○○於│              │
│    │77號    │時9分許     │號：0000000、 │、1隻鴿子 │    警詢時之證述│              │
│    ├────┤            │帳號：0000000 │          │   （彰化縣警察 │              │
│    │寅○○、│            │號，戶名：蕭順│          │    局彰化分局98│              │
│    │00000000│            │風）          │          │    年彰警分偵字│              │
│    │46號(朱 │            │              │          │    第0000000000│              │
│    │奇珍)   │            │              │          │    號警卷第55- │              │
│    │        │            │              │          │    57頁）。    │              │
│    │        │            │              │          │２、通訊監察譯文│              │
│    │        │            │              │          │    (同上警卷第 │              │
│    │        │            │              │          │    134頁)。    │              │
├──┼────┼──────┼───────┼─────┼────────┼───────┤
│ 9  │00000000│3月28日9時9 │中華郵政（局號│2000元    │１、證人羅升薘於│              │
│    │77號    │分許        │號：0000000、 │、1隻鴿子 │    警詢時之證述│              │
│    ├────┤            │帳號：0000000 │          │   （彰化縣警察 │              │
│    │羅生薘  │            │號，戶名：蕭順│          │    局彰化分局98│              │
│    │0000-000│            │風）          │          │    年彰警分偵字│              │
│    │901（羅 │            │              │          │    第0000000000│              │
│    │松楷）  │            │              │          │    號警卷第58-6│              │
│    │        │            │              │          │    0頁）。     │              │
│    │        │            │              │          │２、通訊監察譯文│              │
│    │        │            │              │          │    (同上警卷第 │              │
│    │        │            │              │          │    126頁)。    │              │
│    │        │            │              │          │                │              │
├──┼────┼──────┼───────┼─────┼────────┼───────┤
│ 10 │00000000│3月28日10時 │中華郵政（局號│2000元    │１、證人Ｄ○○於│              │
│    │77號    │36分許、12時│號：0000000、 │、1隻鴿子 │    警詢時之證述│              │
│    │        │9分許       │帳號：0000000 │          │   （彰化縣警察 │              │
│    ├────┤            │號，戶名：蕭順│          │    局彰化分局98│              │
│    │Ｄ○○、│            │風）          │          │    年彰警分偵字│              │
│    │00000000│            │              │          │    第0000000000│              │
│    │58號(林 │            │              │          │    號警卷第61-6│              │
│    │姿瑋)   │            │              │          │    2頁）。     │              │
│    │        │            │              │          │２、通訊監察譯文│              │
│    │        │            │              │          │    (同上警卷第 │              │
│    │        │            │              │          │    136-138頁)。│              │
├──┼────┼──────┼───────┼─────┼────────┼───────┤
│ 11 │00000000│3月28日9時46│委託酉○○前往│2500元    │１、證人Ａ○○、│              │
│    │77號    │分許、10時  │苗栗縣三義鄉，│、1隻鴿子 │    酉○○於警詢│              │
│    │        │16分許、10時│當場交付      │          │    時之證述（彰│              │
│    ├────┤29 分許     │              │          │    化縣警察局彰│              │
│    │Ａ○○、│            │              │          │    化分局98年彰│              │
│    │00000000│            │              │          │    警分偵字第09│              │
│    │81號(劉 │            │              │          │    00000000號警│              │
│    │明輝)、0│            │              │          │    卷第63-65頁 │              │
│    │00000000│            │              │          │   、68-70頁）。│              │
│    │9號(陳慶│            │              │          │２、通訊監察譯文│              │
│    │富)     │            │              │          │    (同上警卷第 │              │
│    │        │            │              │          │    130-136頁   │              │
│    │        │            │              │          │    。          │              │
├──┼────┼──────┼───────┼─────┼────────┼───────┤
│ 12 │00000000│3月28日9時49│委託酉○○前往│2500元    │１、證人亥○○、│警卷（17083） │
│    │77號    │分許、10時12│苗栗縣三義鄉，│、1隻鴿子 │    酉○○於警詢│第66-67頁     │
│    │        │分許、10時29│當場交付      │          │    時之證述（彰│              │
│    ├────┤分許        │              │          │    化縣警察局彰│              │
│    │亥○○、│            │              │          │    化分局98年彰│              │
│    │00000000│            │              │          │    警分偵字第09│              │
│    │68號(張 │            │              │          │    00000000號警│              │
│    │素敏)、0│            │              │          │    卷第66-70頁 │              │
│    │00000000│            │              │          │    ）。        │              │
│    │9號(陳慶│            │              │          │２、通訊監察譯文│              │
│    │富)     │            │              │          │    (同上警卷第 │              │
│    │        │            │              │          │    131-132、134│              │
│    │        │            │              │          │    -136頁）    │              │
├──┼────┼──────┼───────┼─────┼────────┼───────┤
│ 13 │00000000│3月31日13時 │中華郵政（局號│4500元    │１、證人未○○於│              │
│    │77號    │04分許      │號：0000000、 │（2隻鴿子 │    警詢時之證述│              │
│    ├────┤            │帳號：0000000 │）        │   （彰化縣警察 │              │
│    │未○○、│            │號，戶名：蕭順│          │    局彰化分局98│              │
│    │00000000│            │風）          │          │    年彰警分偵字│              │
│    │39號(蔡 │            │              │          │    第0000000000│              │
│    │秋美)   │            │              │          │    號警卷第72- │              │
│    │        │            │              │          │    73頁）。    │              │
│    │        │            │              │          │２、通訊監察譯文│              │
│    │        │            │              │          │    (同上警卷第 │              │
│    │        │            │              │          │    140頁）     │              │
│    │        │            │              │          │                │              │
├──┼────┼──────┼───────┼─────┼────────┼───────┤
│ 14 │00000000│3月31日13時 │中華郵政（局號│4000元    │１、證人辛○○於│              │
│    │77號    │16分許、17時│號：0000000、 │（2隻鴿子 │    警詢時之證述│              │
│    │        │23分許、17時│帳號：0000000 │）        │   （彰化縣警察 │              │
│    ├────┤40分許      │號，戶名：蕭順│          │    局彰化分局98│              │
│    │辛○○、│            │風）          │          │    年彰警分偵字│              │
│    │00000000│            │              │          │    第0000000000│              │
│    │19號    │            │              │          │    號警卷第74- │              │
│    │        │            │              │          │    75頁）。    │              │
│    │        │            │              │          │２、通訊監察譯文│              │
│    │        │            │              │          │    (同上警卷第 │              │
│    │        │            │              │          │    141、147-149│              │
│    │        │            │              │          │    頁。）      │              │
├──┼────┼──────┼───────┼─────┼────────┼───────┤
│ 15 │00000000│4月1日17時47│委託壬○○前往│2500元    │１、證人Ｃ○○、│              │
│    │77號    │分許、17時50│苗栗三義交流道│、1隻鴿子 │    壬○○於警詢│              │
│    │        │分許、18時許│，當場交付    │          │    時之證述（彰│              │
│    ├────┤、19時59分許│              │          │    化縣警察局彰│              │
│    │Ｃ○○、│            │              │          │    化分局98年彰│              │
│    │00000000│            │              │          │    警分偵字第09│              │
│    │10號(鄭 │            │              │          │    00000000號警│              │
│    │德春)、0│            │              │          │    卷第76-80頁 │              │
│    │00000000│            │              │          │    ）。        │              │
│    │1號(沈永│            │              │          │２、通訊監察譯文│              │
│    │福)     │            │              │          │    (同上警卷第 │              │
│    │        │            │              │          │    150、152頁。│              │
│    │        │            │              │          │    ）          │              │
├──┼────┼──────┼───────┼─────┼────────┼───────┤
│ 16 │00000000│4月3日13時56│委託丑○○前往│2500元    │１、證人戊○○、│              │
│    │77號    │分許、14時41│苗栗縣三義鄉與│、1隻鴿子 │    丑○○於警詢│              │
│    │        │分許        │銅鑼鄉中間之山│          │    時之證述（彰│              │
│    ├────┤            │隆加油站前，當│          │    化縣警察局彰│              │
│    │戊○○、│            │場交付        │          │    化分局98年彰│              │
│    │00000000│            │              │          │    警分偵字第09│              │
│    │78號(余 │            │              │          │    00000000號警│              │
│    │浚生)、0│            │              │          │    卷第83-88頁 │              │
│    │00000000│            │              │          │    ）。        │              │
│    │1號(凌英│            │              │          │２、通訊監察譯文│              │
│    │凱)     │            │              │          │    (同上警卷第 │              │
│    │        │            │              │          │    157、160頁。│              │
│    │        │            │              │          │    ）          │              │
├──┼────┼──────┼───────┼─────┼────────┼───────┤
│ 17 │00000000│4月3日14時15│委託王建村前往│4500元    │１、證人甲○○於│              │
│    │77號    │分許、14時18│苗栗縣銅鑼鄉某│（2隻鴿子 │    警詢時之證述│              │
│    │        │分許        │地點，當場交付│）        │    （彰化縣警察│              │
│    ├────┤            │              │          │    局彰化分局98│              │
│    │        │            │              │          │    年彰警分偵字│              │
│    │甲○○  │            │              │          │    第0000000000│              │
│    │0000-000│            │              │          │    號警卷第89-9│              │
│    │668號   │            │              │          │    1頁）。     │              │
│    │        │            │              │          │２、通訊監察譯文│              │
│    │        │            │              │          │    (同上警卷第 │              │
│    │        │            │              │          │    158、159頁。│              │
│    │        │            │              │          │    ）          │              │
├──┼────┼──────┼───────┼─────┼────────┼───────┤
│ 18 │00000000│4月3日14時50│委託黃○○前往│2000元    │１、證人丙○○、│              │
│    │77號    │分許、15時25│苗栗縣三義下之│、1隻鴿子 │    黃○○於警詢│              │
│    │        │分許、15時27│西湖度假村，當│          │    時之證述（彰│              │
│    ├────┤分許、15時49│場交付        │          │    化縣警察局彰│              │
│    │丙○○、│分許、15時52│              │          │    化分局98年彰│              │
│    │00000000│分許        │              │          │    警分偵字第09│              │
│    │99(江進 │            │              │          │    00000000號警│              │
│    │興)、093│            │              │          │    卷第92-96頁 │              │
│    │0000000(│            │              │          │    ）。        │              │
│    │黃○○) │            │              │          │２、通訊監察譯文│              │
│    │        │            │              │          │    (同上警卷第 │              │
│    │        │            │              │          │    160-164頁。 │              │
│    │        │            │              │          │    ）          │              │
├──┼────┼──────┼───────┼─────┼────────┼───────┤
│ 19 │00000000│4月3日13時50│前往苗栗縣銅鑼│2000元    │１、證人天○○於│              │
│    │77號    │分許、14時19│鄉某地點，當場│、1隻鴿子 │    警詢時之證述│              │
│    ├────┤分許、14時39│交付          │          │    （彰化縣警察│              │
│    │天○○、│分許        │              │          │    局彰化分局98│              │
│    │00000000│            │              │          │    年彰警分偵字│              │
│    │85號(李 │            │              │          │    第0000000000│              │
│    │鳳英)   │            │              │          │    號警卷第97-9│              │
│    │        │            │              │          │    9頁）。     │              │
│    │        │            │              │          │２、通訊監察譯文│              │
│    │        │            │              │          │    (同上警卷第 │              │
│    │        │            │              │          │    156、159-160│              │
│    │        │            │              │          │    頁。）      │              │
├──┼────┼──────┼───────┼─────┼────────┼───────┤
│ 20 │00000000│4月3日13時36│前往苗栗縣三義│2200元    │１、證人午○○於│              │
│    │77號    │分許、13時44│交流道下道路旁│、1隻鴿子 │    警詢時之證述│              │
│    │        │分許、15時14│，當場交付    │          │    （彰化縣警察│              │
│    ├────┤分許        │              │          │    局彰化分局98│              │
│    │午○○  │            │              │          │    年彰警分偵字│              │
│    │(洪茹芬0│            │              │          │    第0000000000│              │
│    │00000000│            │              │          │    號警卷第101-│              │
│    │2號)    │            │              │          │    103頁）。   │              │
│    │        │            │              │          │２、通訊監察譯文│              │
│    │        │            │              │          │    (同上警卷第 │              │
│    │        │            │              │          │    155-156、161│              │
│    │        │            │              │          │    頁。）      │              │
│    │        │            │              │          │                │              │
├──┼────┼──────┼───────┼─────┼────────┼───────┤
│ 21 │00000000│4月6日18時02│前往苗栗縣三義│2000元    │１、證人巳○○於│              │
│    │77號    │分許、18時07│交流道下之雕刻│、1隻鴿子 │    警詢時之證述│              │
│    │        │分許、20時02│街，當場交付  │          │    （彰化縣警察│              │
│    ├────┤分許        │              │          │    局彰化分局98│              │
│    │巳○○、│            │              │          │    年彰警分偵字│              │
│    │0000-000│            │              │          │    第0000000000│              │
│    │312（馨 │            │              │          │    號警卷第105-│              │
│    │喜有限公│            │              │          │    106頁）。   │              │
│    │司）    │            │              │          │２、通訊監察譯文│              │
│    │        │            │              │          │    (同上警卷第 │              │
│    │        │            │              │          │    164-166頁。)│              │
│    │        │            │              │          │                │              │
├──┼────┼──────┼───────┼─────┼────────┼───────┤
│ 22 │00000000│4月10日12時 │委託王震曜前往│8000元    │１、證人丁○○、│              │
│    │77號    │24分許、15時│苗栗縣三義交流│（3隻鴿子 │    王震曜於警詢│              │
│    ├────┤45分許、16時│道西湖度假村旁│）        │    時之證述（彰│              │
│    │丁○○、│02分許、16時│麥當勞，當場交│          │    化縣警察局彰│              │
│    │0000-000│07分許      │付            │          │    化分局98年彰│              │
│    │628號（ │            │              │          │    警分偵字第09│              │
│    │聯合福興│            │              │          │    00000000號警│              │
│    │股份有限│            │              │          │    卷第107-111 │              │
│    │公司）、│            │              │          │    頁）。      │              │
│    │00000000│            │              │          │２、通訊監察譯文│              │
│    │66號(王 │            │              │          │    (同上警卷第 │              │
│    │振曜)   │            │              │          │    169、172、17│              │
│    │        │            │              │          │    4-175 頁。) │              │
├──┼────┼──────┼───────┼─────┼────────┼───────┤
│ 23 │00000000│4月10日12時 │前往苗栗縣三義│5000元    │１、證人辰○○於│              │
│    │77號    │03分許、15時│交流道旁的麥當│（2隻鴿子 │    警詢時之證述│              │
│    ├────┤47分許      │勞，當場交付  │）        │    （彰化縣警察│              │
│    │辰○○、│            │              │          │    局彰化分局98│              │
│    │0000-000│            │              │          │    年彰警分偵字│              │
│    │634號   │            │              │          │    第0000000000│              │
│    │        │            │              │          │    號警卷第113-│              │
│    │        │            │              │          │    115         │              │
│    │        │            │              │          │    頁）。      │              │
│    │        │            │              │          │２、通訊監察譯文│              │
│    │        │            │              │          │    (同上警卷第 │              │
│    │        │            │              │          │    167-168、172│              │
│    │        │            │              │          │    頁。)       │              │
├──┼────┼──────┼───────┼─────┼────────┼───────┤
│ 24 │00000000│4月10日12時 │前往苗栗縣三義│2500元    │１、證人子○○於│              │
│    │77號    │27分許      │交流道旁的麥當│、1隻鴿子 │    警詢時之證述│              │
│    │        │            │勞，當場交付  │          │    （彰化縣警察│              │
│    ├────┤            │              │          │    局彰化分局98│              │
│    │子○○、│            │              │          │    年彰警分偵字│              │
│    │00-00000│            │              │          │    第0000000000│              │
│    │81號    │            │              │          │    號警卷第116-│              │
│    │        │            │              │          │    117頁）。   │              │
│    │        │            │              │          │２、通訊監察譯文│              │
│    │        │            │              │          │    (同上警卷第 │              │
│    │        │            │              │          │    170-171頁。)│              │
└──┴────┴──────┴───────┴─────┴────────┴───────┘
附表一之一：
被告卯○○、Ｂ○○、己○○所犯竊盜罪部分論處之罪及所宣告
之刑
~F0 ~T40
┌──┬─────────┬──────────────────────┐
│編號│犯罪事實          │所犯法條                                    │
│    │                  ├──────────────────────┤
│    │                  │論處之罪及所宣告之刑                        │
├──┼─────────┼──────────────────────┤
│１  │竊取如附表一編號1 │刑法第320條第1項                            │
│    │所示被害人賽鴿部分├──────────────────────┤
│    │                  │卯○○、Ｂ○○、己○○共同犯竊盜罪，卯○○累│
│    │                  │犯，處有期徒刑伍月，Ｂ○○處有期徒刑肆月，  │
│    │                  │己○○處有期徒刑參月。如附表三編號2-10所示物│
│    │                  │品，均沒收。                                │
├──┼─────────┼──────────────────────┤
│２  │竊取如附表一編號2-│刑法第320條第1項                            │
│    │12所示被害人賽鴿部├──────────────────────┤
│    │分                │卯○○、Ｂ○○、己○○共同犯竊盜罪，卯○○累│
│    │                  │犯，處有期徒刑陸月，Ｂ○○處有期徒刑伍月，吳│
│    │                  │昌錢處有期徒刑肆月。如附表三編號2-10、13所  │
│    │                  │示物品，均沒收。                            │
├──┼─────────┼──────────────────────┤
│３  │竊取如附表一編號13│刑法第320條第1項                            │
│    │-14所示被害人賽   ├──────────────────────┤
│    │鴿部分            │卯○○、Ｂ○○、己○○共同犯竊盜罪，卯○○累│
│    │                  │犯，處有期徒刑陸月，Ｂ○○處有期徒刑伍月，吳│
│    │                  │昌錢處有期徒刑肆月。如附表三編號2-10、13所示│
│    │                  │物品，均沒收。                              │
├──┼─────────┼──────────────────────┤
│４  │竊取如附表一編號15│刑法第320條第1項                            │
│    │所示被害人賽      ├──────────────────────┤
│    │鴿部分            │卯○○、Ｂ○○、己○○共同犯竊盜罪，卯○○累│
│    │                  │犯，處有期徒刑伍月，Ｂ○○處有期徒刑肆月，吳│
│    │                  │昌錢處有期徒刑參月。如附表三編號2-10、13所示│
│    │                  │物品，均沒收。                              │
│    │                  │                                            │
├──┼─────────┼──────────────────────┤
│５  │竊取如附表一編號16│刑法第320條第1項                            │
│    │- 20所示被害人賽鴿├──────────────────────┤
│    │部分              │卯○○、Ｂ○○、己○○共同犯竊盜罪，卯○○累│
│    │                  │犯，處有期徒刑陸月，Ｂ○○處有期徒刑伍月，吳│
│    │                  │昌錢處有期徒刑肆月。如附表三編號2-10、13所示│
│    │                  │物品，均沒收。                              │
├──┼─────────┼──────────────────────┤
│６  │竊取如附表一編號21│刑法第320條第1項                            │
│    │所示被害人賽      ├──────────────────────┤
│    │鴿部分            │卯○○、Ｂ○○、己○○共同犯竊盜罪，卯○○累│
│    │                  │犯，處有期徒刑伍月，Ｂ○○處有期徒刑肆月，吳│
│    │                  │昌錢處有期徒刑參月。如附表三編號2-10、13所示│
│    │                  │物品，均沒收。                              │
├──┼─────────┼──────────────────────┤
│７  │竊取如附表一編號22│刑法第320條第1項                            │
│    │- 24所示被害人賽鴿├──────────────────────┤
│    │部分              │卯○○、Ｂ○○、己○○共同犯竊盜罪，卯○○累│
│    │                  │犯，處有期徒刑陸月，Ｂ○○處有期徒刑伍月，吳│
│    │                  │昌錢處有期徒刑肆月。如附表三編號2-10、13所示│
│    │                  │物品，均沒收。                              │
└──┴─────────┴──────────────────────┘
附表一之二：
被告卯○○、Ｂ○○、己○○所犯恐嚇取財罪部分之論處之罪及
所宣告之刑
~F0 ~T40
┌──┬─────────┬──────────────────────┐
│編號│犯罪事實          │所犯法條                                    │
│    │                  ├──────────────────────┤
│    │                  │論處之罪及所宣告之刑                        │
├──┼─────────┼──────────────────────┤
│１  │對如附表一編號1所 │刑法第346條第1項                            │
│    │示被害人恐嚇取財部├──────────────────────┤
│    │分(1罪)           │卯○○、Ｂ○○、己○○共同犯恐嚇取財罪，徐嘉│
│    │                  │宏累犯，處有期徒刑捌月，Ｂ○○、己○○各處有│
│    │                  │期徒刑柒月。如附表三編號1-6、9、10所示物品，│
│    │                  │均沒收。                                    │
├──┼─────────┼──────────────────────┤
│２  │對如附表一編號2-4 │刑法第346條第1項                            │
│    │、6-10、13-14所示 ├──────────────────────┤
│    │被害人恐嚇取財部分│卯○○、Ｂ○○、己○○共同犯恐嚇取財罪(共22 │
│    │(共10罪)          │罪)，卯○○均累犯，各處有期徒刑捌月，Ｂ○○ │
│    │                  │、己○○各處有期徒刑柒月。如附表三編號2-6、9│
│    │                  │-13 所示物品，均沒收。                      │
│    │                  │                                            │
├──┼─────────┼──────────────────────┤
│３  │對如附表一編號5所 │刑法第346條第3項、第1項                     │
│    │示被害人癸○○恐嚇├──────────────────────┤
│    │取財未遂部分(1罪) │卯○○、Ｂ○○、己○○共同犯恐嚇取財未遂罪，│
│    │                  │卯○○累犯，處有期徒刑陸月，Ｂ○○、己○○各│
│    │                  │處有期徒刑伍月。如附表三編號2-6、9-13所示物 │
│    │                  │品，均沒收。                                │
├──┼─────────┼──────────────────────┤
│４  │對如附表一編號11-1│刑法第346條第1項                            │
│    │2、15-24所示被害人├──────────────────────┤
│    │恐嚇取財部分(共12 │卯○○、Ｂ○○、己○○共同犯恐嚇取財罪(共12 │
│    │罪)               │罪)，卯○○均累犯，各處有期徒刑捌月，Ｂ○○ │
│    │                  │、己○○各處有期徒刑柒月。如附表三編號2-6、9│
│    │                  │-10、13所示物品，均沒收。                   │
│    │                  │                                            │
└──┴─────────┴──────────────────────┘
附表二：
被告卯○○所犯違反毒品危害防制條例部分之論處之罪及所宣告
之刑
 ~F0 ~T40
┌──┬─────────┬──────────────────────┐
│編號│犯罪事實          │所犯法條                                    │
│    │                  ├──────────────────────┤
│    │                  │論處之罪及所宣告之刑                        │
├──┼─────────┼──────────────────────┤
│１  │如事實欄三之(一)所示│毒品危害防制條例第8條第1項                  │
│    │。                ├──────────────────────┤
│    │                  │卯○○轉讓第一級毒品，累犯，處有期徒刑壹年肆│
│    │                  │月。                                        │
├──┼─────────┼──────────────────────┤
│２  │如事實欄三之(二)所示│毒品危害防制條例第8條第1項                  │
│    │。                ├──────────────────────┤
│    │                  │卯○○轉讓第一級毒品，累犯，處有期徒刑壹年肆│
│    │                  │月。                                        │
├──┼─────────┼──────────────────────┤
│３  │如事實欄三之(三)所示│毒品危害防制條例第8條第1項                  │
│    │。                ├──────────────────────┤
│    │                  │卯○○轉讓第一級毒品，處有期徒刑壹年參月。  │
├──┼─────────┼──────────────────────┤
│４  │如事實欄三之(四)所示│毒品危害防制條例第4條第2項                  │
│    │。                ├──────────────────────┤
│    │                  │卯○○販賣第二級毒品，累犯，處有期徒刑柒年陸│
│    │                  │月。扣案之行動電話壹支(序號000000000000000號│
│    │                  │)、門號0000000000號SIM卡壹枚，均沒收；未扣案│
│    │                  │之販賣第二級毒品所得財物新臺幣貳仟元沒收，如│
│    │                  │全部或一部不能沒收時，以其財產抵償之。      │
│    │                  │                                            │
└──┴─────────┴──────────────────────┘
附表三：應沒收之物品附表
~F0 ~T40
┌──┬────┬────┬────┬─────────────────┐
│編號│物品名稱│有無扣案│所有人  │涉及之犯罪                        │
│    │        │        │        │                                  │
├──┼────┼────┼────┼─────────────────┤
│１  │彰化銀行│未扣案  │卯○○  │如附表一之二編號1所示之恐嚇取財罪 │
│    │大甲分行│        │        │。                                │
│    │帳號5814│        │        │                                  │
│    │00000000│        │        │                                  │
│    │00號帳戶│        │        │                                  │
│    │存摺1、 │        │        │                                  │
│    │金融卡1 │        │        │                                  │
│    │張      │        │        │                                  │
│    │        │        │        │                                  │
├──┼────┼────┼────┼─────────────────┤
│２  │行動電話│扣案    │卯○○  │如附表一之一各編號所示之竊盜罪及如│
│    │1支(序號│        │        │附表一之二所示恐嚇取財罪、恐嚇取財│
│    │：355780│        │        │未遂罪。                          │
│    │00000000│        │        │如附表三編號4所示之販賣第二級毒品 │
│    │1號)    │        │        │罪。                              │
├──┼────┼────┼────┼─────────────────┤
│３  │門號0989│扣案    │卯○○  │如附表一之一各編號所示之竊盜罪及如│
│    │667149號│        │        │附表一之二各編號所示恐嚇取財罪、恐│
│    │SIM卡1枚│        │        │嚇取財未遂罪。                    │
│    │        │        │        │如附表三編號4所示之販賣第二級毒品 │
│    │        │        │        │罪。                              │
├──┼────┼────┼────┼─────────────────┤
│４  │行動電話│扣案    │Ｂ○○  │如附表一之一各編號所示之竊盜罪及如│
│    │1支(序號│        │        │附表一之二各編號所示恐嚇取財罪、恐│
│    │：351882│        │        │嚇取財未遂罪。                    │
│    │00000000│        │        │                                  │
│    │0號)    │        │        │                                  │
├──┼────┼────┼────┼─────────────────┤
│５  │門號0960│扣案    │Ｂ○○  │如附表一之一各編號所示之竊盜罪及如│
│    │725272號│        │        │附表一之二各編號所示恐嚇取財罪、恐│
│    │SIM卡1枚│        │        │嚇取財未遂罪。                    │
├──┼────┼────┼────┼─────────────────┤
│６  │門號0981│扣案    │Ｂ○○  │如附表一之一各編號所示之竊盜罪及如│
│    │639565號│        │        │附表一之二各編號所示恐嚇取財罪、恐│
│    │SIM卡1枚│        │        │嚇取財未遂罪。                    │
├──┼────┼────┼────┼─────────────────┤
│７  │捕鴿網1 │扣案    │Ｂ○○  │如附表一之一各編號所示之竊盜罪。  │
│    │張      │        │        │                                  │
├──┼────┼────┼────┼─────────────────┤
│８  │棉繩1條 │扣案    │Ｂ○○  │如附表一之一各編號所示之竊盜罪。  │
├──┼────┼────┼────┼─────────────────┤
│９  │行動電話│扣案    │己○○  │如附表一之一各編號所示之竊盜罪及如│
│    │1支(序號│        │        │附表一之二各編號所示恐嚇取財罪、恐│
│    │：357530│        │        │嚇取財未遂罪。                    │
│    │00000000│        │        │                                  │
│    │9號)    │        │        │                                  │
├──┼────┼────┼────┼─────────────────┤
│１０  │門號0937│扣案    │己○○  │如附表一之一各編號所示之竊盜罪及如│
│    │728771號│        │        │附表一之二各編號所示恐嚇取財罪、恐│
│    │SIM卡1枚│        │        │嚇取財未遂罪。                    │
│    │        │        │        │                                  │
├──┼────┼────┼────┼─────────────────┤
│  │社頭湳雅│未扣案  │Ｅ○○  │如附表一之二編號2-3所示之恐嚇取財 │
│    │郵局帳號│        │        │罪、恐嚇取財未遂罪。              │
│    │0000000 │        │        │                                  │
│    │0000000 │        │        │                                  │
│    │號帳戶金│        │        │                                  │
│    │融卡1張 │        │        │                                  │
├──┼────┼────┼────┼─────────────────┤
│  │社頭湳雅│扣案    │Ｅ○○  │如附表一之二編號2-3所示之恐嚇取財 │
│    │郵局帳號│        │        │罪、恐嚇取財未遂罪。              │
│    │0000000 │        │        │                                  │
│    │0000000 │        │        │                                  │
│    │號帳戶存│        │        │                                  │
│    │摺卡1本 │        │        │                                  │
├──┼────┼────┼────┼─────────────────┤
│  │門號0981│未扣案  │Ｅ○○  │如附表一之一編號2-7所示之竊盜罪及 │
│    │637377號│        │        │如附表一之二編號2-4所示恐嚇取財罪 │
│    │SIM卡1枚│        │        │、恐嚇取財未遂罪。                │
└──┴────┴────┴────┴─────────────────┘

司法院資訊處製作；財團法人民間司法改革基金會備份。
